臺灣士林地方法院刑事裁定
111年度聲字第1014號
聲  請  人  新加坡商康劑行有限公司

代  表  人  汪建耀
代  理  人  謝諒獲

上列聲請人因違反公司法等案件，聲請掃描全部卷證及拷貝錄音
光碟等，本院裁定如下：
    主  文
聲請駁回。
    理  由
一、聲請意旨略以：聲請人就本院93年度自字第37號（下稱系爭
    案件）聲請掃描系爭案件之電子卷證並准予轉拷交付法庭之
    錄音光碟以利其提出回復原狀、續行訴訟、再審等其他救濟
    云云。
二、經查：
㈠、聲請掃描系爭案件之電子卷證部分：
  1.按民國108年12月19日修正施行刑事訴訟法第33條第1項規定
    ：「辯護人於審判中得檢閱卷宗及證物並得抄錄或攝影」，
    同條第2項規定：「被告於審判中得預納費用請求付與卷宗
    及證物之影本。但卷宗及證物之內容與被告被訴事實無關或
    足以妨害另案之偵查，或涉及當事人或第三人之隱私或業務
    秘密者，法院得限制之」；又109年1月8日增訂公布，同年
    月10日施行之刑事訴訟法第429條之1第3項規定：「第33條
    之規定，於聲請再審之情形，準用之」，因上開規定，並未
    限制聲請人之身分，是自訴人於其自訴案件判決確定後，以
    欲聲請再審為理由，請求預納費用付與該案卷宗及證物之影
    本，得準用刑事訴訟法第33條第2項前段規定預納費用請求
    付與卷宗及證物之影本。
  2.然查，系爭案件之卷宗因逾保存年限，業已報准銷毀，此有
    臺灣士林地方檢察署111年10月18日士檢卓檔字第00337號函
    在卷可稽（見本院卷第27頁），且當時科技設備尚未建置，
    並無掃描成電子卷證檔案留存，是聲請人聲請交付此部分案
    件之卷證影本或電子卷證部分，均無從准許，應予駁回。
㈡、聲請交付系爭案件法庭錄音光碟部分：
  1.按當事人及依法得聲請閱覽卷宗之人，因主張或維護其法律
    上利益，得於開庭翌日起至裁判確定後6個月內，繳納費用
    聲請法院許可交付法庭錄音或錄影內容。但經判處死刑、無
    期徒刑或10年以上有期徒刑之案件，得於裁判確定後2年內
    聲請；前項情形，依法令得不予許可或限制聲請閱覽、抄錄
    或攝影卷內文書者，法院得不予許可或限制交付法庭錄音或
    錄影內容；第1項情形，涉及國家機密者，法院得不予許可
    或限制交付法庭錄音或錄影內容；涉及其他依法令應予保密
    之事項者，法院得限制交付法庭錄音或錄影內容，法院組織
    法第90條之1第1、2、3項定有明文。
　2.經查，系爭案件業經最高法院於97年6月19日以97年度台上
    字第2774號判決上訴駁回確定，此有上開判決書及本院公務
    電話紀錄在卷可稽。然聲請人遲至111年5月11日始向本院提
    出聲請狀，有聲請狀上蓋具之收文章可參，顯已逾越法定之
    聲請期限甚明，其聲請不合法律上程式，且無從補正，是聲
    請人聲請交付系爭案件之法庭錄音光碟部分，亦無從准許，
    應予以駁回。
據上論斷，依刑事訴訟法第220條，裁定如主文。
中　　華　　民　　國　　111 　年　　10　　月　　21　　日
                  刑事第七庭  審判長法  官  李育仁
                                    法  官  吳佩真
                                    法  官  林靖淳
以上正本證明與原本無異。
如不服本裁定應於送達後5日內向本院提出抗告狀。
疫情而遲誤不變期間，得向法院聲請回復原狀。
                                    書記官  周佳誼
中　　華　　民　　國　　111 　年　　10　　月　　24　　日